# 请教陈版：关于同一控制下企业合并产生的资本公积问题

提问人：lu760314 时间：2010-11-26 12:33:55
现在做一企业，以同一控制下企业合并投资一公司，在编制合并报表时，有足够的资本公积（股本溢价）对被合并企业的留存收益进行还原。但该企业现准备改制成股份公司，改制后资本公积（股本溢价）不存在了，那么这时候如何对原同一控制下企业合并取得的子公司进行合并？是否还需要还原合并日前的被合并企业的留存收益？如果前期已经对被合并企业的留存收益进行还原了，本期怎么调整？

回答人：chenyiwei
回复 楼主 lu760314 的帖子如果以前合并方为有限责任公司时，其合并报表上已经对被合并方合并日之前的留存收益进行了还原的，则合并方改制为股份公司之后，为了保持合并报表层面留存收益项目的连贯性，该项还原应当继续进行，不受合并报表层面资本公积可能因此出现负数的限制。事实上，现行准则中要求恢复被合并方留存收益“以资本公积为限”的规定本来就是有很多问题的。

回答人：chenyiwei
回复 7 楼 lu760314 的帖子从理论上说，不应有“以资本公积为限”的限制。只不过目前的准则如此规定了，其实目前准则的规定可以理解为：如果合并日以合并差额冲减资本公积导致资本公积出现负数的，则以被合并方在合并日之前形成的累计留存收益弥补。